!! Blackfoot Regular Verb Morphology

! Desired input-output
! Input: @U.person.NI@ 0
! Output: @U.person.NI@ nit 
! -> LEXC: @U.person.NI@0:@U.person.NI@ nit

LEXICON VERB_ROOT
@P.pos.VERB@ PREFIX_SETS ;
@P.class.NOUN@ NOUN_PREFIXES ;

LEXICON NOUN_PREFIXES
@P.person.NI@:@P.person.NI@nit%< PREFIXES ;
@P.person.KI@:@P.person.KI@kit%< PREFIXES ;
@P.person.OT@:@P.person.OT@ot%< PREFIXES ;
@P.person.NULL@:@P.person.NULL@0 PREFIXES ;

LEXICON PREFIX_SETS
@P.class.VAI@	BASIC_PREFIXES ;
@P.class.VII@	BASIC_PREFIXES ;
@P.class.VTI@	BASIC_PREFIXES ;
@P.class.VTA@	BASIC_PREFIXES ;

LEXICON BASIC_PREFIXES
@P.mode.IND@	BASIC_IND_PREFIXES ;
@P.mode.CON@	BASIC_CNJ_PREFIXES ;
@P.mode.SUB@	BASIC_SBJ_PREFIXES ;
@P.mode.IRR@	BASIC_IRR_PREFIXES ;
@P.mode.IMP@	BASIC_IMP_PREFIXES ;

LEXICON BASIC_IND_PREFIXES
@P.person.NI@:@P.person.NI@nit%< PREFIXES ;
@P.person.KI@:@P.person.KI@kit%< PREFIXES ;
@P.person.OT@:@P.person.OT@ot%< PREFIXES ;
@P.person.NULL@:@P.person.NULL@0 PREFIXES ;

LEXICON BASIC_CNJ_PREFIXES
@P.person.NI@:@P.person.NI@nit%<    PREFIXES ;
@P.person.KI@:@P.person.KI@kit%<    PREFIXES ;
@P.person.OT@:@P.person.OT@ot%<     PREFIXES ;
@P.person.NULL@:@P.person.NULL@0    PREFIXES ;

LEXICON BASIC_SBJ_PREFIXES
@P.person.NULL@:@P.person.NULL@0	PREFIXES ;

LEXICON BASIC_IRR_PREFIXES
@P.person.NI@:@P.person.NI@nit%<    PREFIXES ;
@P.person.KI@:@P.person.KI@kit%<    PREFIXES ;
@P.person.NULL@:@P.person.NULL@0    PREFIXES ;

LEXICON BASIC_IMP_PREFIXES
@P.person.IMP@:@P.person.IMP@0    PREFIXES ;

LEXICON PREFIXES
@P.count1.N@@P.count1.T@@P.count1.A@@P.count1.P@@P.count1.N@@P.count1.T@@P.count1.A@@P.count1.P@0 PV_COUNTER1 ;
@R.mode.IND@@P.count1.N@Neg+:@R.mode.IND@@P.count1.N@%^SPi2máát BOUND1 ;
@R.mode.IMP@@P.count1.N@Neg+:@R.mode.IMP@@P.count1.N@%^SPi2miin BOUND1 ;
@R.mode.IMP@@P.count1.N@Neg+:@R.mode.IMP@@P.count1.N@%^SPi2piin BOUND1 ;
@R.mode.IND@@P.count1.N@PV/máátaommita'p+:@R.mode.IND@@P.count1.N@%^SPmáátaommita'p BOUND1 ;
@P.count1.P@PV/ikátá'+:@P.count1.P@i2kátá' BOUND1 ;
@P.count1.T@Imm+:@P.count1.T@ayáak BOUND1 ;
@P.count1.T@Dur+:@P.count1.T@á BOUND1 ;
@P.count1.T@Fut+:@P.count1.T@yáak BOUND1 ;
@P.count1.T@Past+:@P.count1.T@ii BOUND1 ;
@P.count1.A@Perf+:@P.count1.A@akáa BOUND1 ;
@P.count1.A@Perf+:@P.count1.A@ikáa BOUND1 ;
@P.count1.A@Perf+:@P.count1.A@okáa BOUND1 ; ! enumerating this one because it appears in these three forms

LEXICON BOUND1
0:%< PV_COUNTER1 ;

!! This counter ensures that each type of prenoun can only appear once in the following order: Negation | 0, Tense | 0, Aspect | 0, then ikata' | 0.

LEXICON PV_COUNTER1
@D.pvcountf@@R.count1.N@@P.pvcountf.1@@R.count1.N@ PREFIXES ;
@R.pvcountf.1@@R.count1.A@@P.pvcountf.2@@R.count1.A@ PREFIXES ;
@R.pvcountf.2@@R.count1.T@@P.pvcountf.3@@R.count1.T@ PREFIXES ;
@R.pvcountf.3@@R.count1.P@@P.pvcountf.4@@R.count1.P@ PREFIXES ;
0 PREVERBS ;
 
LEXICON PREVERBS
0 VERB_STEMS ;
@P.assoc.A@PV/ohpok+:@P.assoc.A@%^SPohpok BOUND ;
PV/saw+:saw BOUND ;
@R.mode.CON@PV/áákssta'+:@R.mode.CON@%^SPáákssta'	BOUND ;
@R.mode.CON@PV/ááhkssta'+:@R.mode.CON@%^SPááhkssta' BOUND ;
! @P.count1.T@Dur+:@P.count1.T@á BOUND ;
!! New list of preverbs
PV/a'kooht+:a'kooht BOUND ;
PV/ááhkamá'p+:%^SPááhkamá'p BOUND ;
PV/ááhk+:%^SPááhk BOUND ;
PV/aahksikkam+:%^SPaahksikkam BOUND ;
PV/aahs+:aahs BOUND ;
PV/aaksta'+:aaksta' BOUND ;
PV/aanist+:%^SPaanist BOUND ;
PV/ai'tamáak+:ai'tamáak BOUND ;
PV/aisskahs+:aisskahs BOUND ;
PV/akisspí+:akisspí BOUND ;
PV/akk+:akk BOUND ;
PV/akoksska+:akoksska BOUND ;
PV/áka+:%^SPa4ka BOUND ;
PV/ama+:ama BOUND ;
PV/amo'tap+:amo'tap BOUND ;
PV/anaw+:anaw BOUND ;
PV/anist+:anist BOUND ;
PV/ano+:anow BOUND ;
PV/anootap+:anootap BOUND ;
PV/anow+:anow BOUND ;
PV/ao'tamáak+:ao'tamáak BOUND ;
PV/apa'p+:apa'p BOUND ;
PV/aso+:aso BOUND ;
PV/assaak+:assaak BOUND ;
PV/att+:att BOUND ;
PV/awa'+:awa' BOUND ;
PV/hkana+:hkana BOUND ;
PV/i'sskaan+:i2'sskaan BOUND ;
PV/i'tsk+:i'tsk BOUND ;
PV/ihta+:ihtaw BOUND ;
! @P.count1.P@PV/ii+:@P.count1.P@ii BOUND ;
PV/iihk+:iihk BOUND ;
PV/iiht+:iiht BOUND ;
PV/iihtsitok+:i3htsitok BOUND ;
PV/iihtsitssitak+:iihtsitssitak BOUND ;
PV/iik+:i2ik BOUND ;
PV/iikska'+:iikska' BOUND ;
PV/iima+:iima BOUND ;
PV/iimaa+:i3maa BOUND ;
PV/iimat+:iimat BOUND ;
PV/iimá+:iimá BOUND ;
PV/iin+:iin BOUND ;
PV/iina+:iina BOUND ;
PV/iinao'k+:iinao'k BOUND ;
PV/iinatt+:iinatt BOUND ;
PV/iini+:iini BOUND ;
PV/iinik+:iinik BOUND ;
PV/iitaisap+:iitaisap BOUND ;
PV/iitsiksist+:iitsiksist BOUND ;
PV/iitskimaan+:iitskimaan BOUND ;
PV/iiyik+:iiyik BOUND ;
PV/ika'+:ika' BOUND ;
PV/ika'to+:i2ka'to BOUND ;
PV/ikaap+:i2kaap BOUND ;
PV/ikaiksist+:i2kaiksist BOUND ;
PV/ikak+:ikak BOUND ;
PV/ikamo't+:ikamo't BOUND ;
PV/ikapo+:ikapo BOUND ;
PV/ikayiss+:ikayiss BOUND ;
PV/ikia'ya+:ikia'ya BOUND ;
PV/ikihkiht+:ikihkiht BOUND ;
PV/ikimm+:ikimm BOUND ;
PV/ikimmat+:i2kimmat BOUND ;
PV/ikipp+:i2kipp BOUND ;
PV/ikippa'+:i2kippa' BOUND ;
PV/ikkam+:i2kkam BOUND ;
PV/ikkan+:ikkan BOUND ;
PV/ikkia'+:ikkia' BOUND ;
PV/ikkihkini+:ikkihkini BOUND ;
PV/ikkina+:ikkina BOUND ;
PV/iksissto+:i2ksissto BOUND ;
PV/iksist+:iksist BOUND ;
PV/iksksowa'+:iksksowa' BOUND ;
PV/ikssto+:ikssto BOUND ;
PV/ikstsina'+:ikstsina' BOUND ;
PV/ikstsina'+:kstsina' BOUND ;
PV/ikíppoa+:ikíppoa BOUND ;
PV/imaat+:imaat BOUND ;
PV/imak+:imak BOUND ;
PV/immoyi+:immoyi BOUND ;
PV/inai't+:inai't BOUND ;
PV/inikk+:i2nikk BOUND ;
PV/innaahkoot+:innaahkoot BOUND ;
PV/ipahkitap+:ipahkitap BOUND ;
PV/ipahtsik+:i2pahtsik BOUND ;
PV/ipakska+:ipakska BOUND ;
PV/ipana+:ipana BOUND ;
PV/ipann+:i2pann BOUND ;
PV/ipapa+:ipapa BOUND ;
PV/ipiitsiiyóóhk+:%^SPi2piitsiiyóóhk BOUND ;
PV/ipiitsiy+:%^SPi2piitsiy BOUND ;
PV/ipo't+:i2po't BOUND ;
PV/ipoina+:ipoina BOUND ;
PV/ipp+:%^SPipp BOUND ;
PV/ipp+:ipp BOUND ;
PV/ippita+:ippita BOUND ;
PV/ippoa+:ippoa BOUND ;
PV/ippssa'kapp+:ippssa'kapp BOUND ;
PV/ipsstsikatt+:i2psstsikatt BOUND ;
PV/ipsstsík+:i2psstsík BOUND ;
PV/ipákkssa+:i2pákkssa BOUND ;
PV/isimi+:i2simi BOUND ;
PV/isinap+:i2sinap BOUND ;
PV/isitsip+:isitsip BOUND ;
PV/isk+:isk BOUND ;
PV/iss+:iss BOUND ;
PV/isska'+:isska' BOUND ;
PV/isstohkana+:isstohkana BOUND ;
PV/ist+:ist BOUND ;
PV/ista'+:ista' BOUND ;
PV/istohk+:istohk BOUND ;
PV/istohkana+:istohkana BOUND ;
PV/istsa'+:i2stsa' BOUND ;
PV/istto't+:i2stto't BOUND ;
PV/isttsikohpo+:i2sttsikohpo BOUND ;
PV/isttsitsa+:i2sttsitsa BOUND ;
PV/isttssi+:i2sttssi BOUND ;
PV/it+:it BOUND ;
PV/itap+:itap BOUND ;
PV/itam+:itam BOUND ;
PV/ito't+:ito't BOUND ;
PV/iton+:iton BOUND ;
PV/itsisa+:itsisa BOUND ;
PV/itsst+:itsst BOUND ;
PV/itáak+:itáak BOUND ;
PV/iámoohk+:iámoohk BOUND ;
PV/kaat+:kaat BOUND ;
PV/kakanott+:i2kakanott BOUND ;
PV/kam+:kam BOUND ;
PV/kan+:hkan BOUND ;
PV/kipita+:kipita BOUND ;
PV/kipita+:ippita BOUND ; ! enumerating this because the dictionary has two alternative forms
PV/kipp+:ki2pp BOUND ; !
PV/kotski+:i2kotski BOUND ;
PV/ksisttoyi+:ksisttoyi BOUND ;
PV/káta'+:káta' BOUND ;
PV/káák+:i2káák BOUND ;
PV/káátsisto+:káátsisto BOUND ;
PV/kínnak+:kínnak BOUND ;
PV/mattsistá'+:%^SPmattsistá' BOUND ; ! Allomorphy of matt- dealt with as an exception in the phonology
PV/mátt+:%^SPmátt BOUND ;
PV/máttsit+:%^SPmáttsit BOUND ;
PV/maak+:maak BOUND ;
PV/maam+:%^SPmaam BOUND ;
PV/mak+:mak BOUND ;
PV/mato+:mato BOUND ;
PV/matsowá'p+:matsowá'p BOUND ;
PV/mi'kotsi+:mi'kotsi BOUND ;
PV/miiksist+:miiksist BOUND ;
PV/miistap+:miistap BOUND ;
PV/min+:min BOUND ;
PV/missk+:missk BOUND ;
PV/misst+:misst BOUND ;
PV/mo'tóí+:mo'tóí BOUND ;
PV/máak+:%^SPi2máak BOUND ;
PV/máo'k+:%^SPmáo'k BOUND ;
PV/na+:na BOUND ;
PV/naat+:%^SPnaat BOUND ;
PV/nai't+:nai't BOUND ;
PV/niistsikáp+:niistsikáp BOUND ;
PV/niit+:niit BOUND ;
PV/niitsi+:niitsi BOUND ;
PV/niitsskimaan+:niitsskimaan BOUND ;
PV/niitá'p+:ni2itá'p BOUND ;
PV/noohk+:%^SPnoohk BOUND ;
PV/noohkátt+:%^SPnoohkátt BOUND ;
PV/noohkátt+:noohkátt BOUND ; ! I am doing this because there are two acceptable variants listed in the dictionary
PV/níítaak+:ní2ítaak BOUND ;
PV/o'kia'p+:o'kia'p BOUND ;
PV/o'kio+:o'kio BOUND ;
PV/o'tap+:o'tap BOUND ;
PV/ohk+:ohk BOUND ;
PV/ohkan+:ohkan BOUND ;
PV/ohkana+:ohkana BOUND ;
PV/ohkit+:ohkit BOUND ;
PV/ohko+:ohko BOUND ;
PV/ohkott+:ohkott BOUND ;
PV/ohpii+:ohpii BOUND ;
PV/ohpiistap+:ohpiistap BOUND ;
PV/ohpo'kii+:ohpo'kii BOUND ;
PV/ohpo'kii+:hpo'kii BOUND ; ! The reason I'm copying this is that evidently, the oh- here can sometimes dissapear in initial position, but not always.
PV/ohpok+:ohpok BOUND ;
PV/ohs+:ohs BOUND ;
PV/oht+:oht BOUND ;
PV/ohtatsiwa+:%^SPohtatsiwa BOUND ;
PV/oka'p+:oka'p BOUND ;
PV/oma+:oma BOUND ;
PV/omaa+:omaa BOUND ;
PV/omahka+:omahka BOUND ;
PV/omanista+:omanista BOUND ;
PV/omat+:omat BOUND ;
PV/omi+:omi BOUND ;
PV/omiiksist+:omiiksist BOUND ;
PV/omo'tap+:omo'tap BOUND ;
PV/omohp+:%^SPomohp BOUND ;
PV/omoht+:%^SPomoht BOUND ;
PV/omoht+:omoht BOUND ;
PV/omá+:omá BOUND ;
PV/on+:on BOUND ;
PV/ona'+:ona' BOUND ;
PV/onai't+:onai't BOUND ;
PV/onaki+:onaki BOUND ;
PV/oohk+:%^SPoohk BOUND ;
PV/oohk+:oohk BOUND ;
PV/oohkanistta+:oohkanistta BOUND ;
PV/oohkatt+:oohkatt BOUND ;
PV/opaksikssto+:opaksikssto BOUND ;
PV/otam+:otam BOUND ;
PV/oto+:oto BOUND ;
PV/otomohk+:otomohk BOUND ;
PV/piin+:piin BOUND ;
PV/piitsiyoohk+:piitsiyoohk BOUND ;
PV/pin+:pin BOUND ;
PV/po'kí+:po'kí BOUND ;
PV/poina+:poina BOUND ;
PV/poohsap+:poohsap BOUND ;
PV/poína+:i2poína BOUND ;
PV/sa+:saw BOUND ;
PV/saa+:saaw BOUND ;
PV/saaki+:i2saaki BOUND ;
PV/saapo'kit+:i2saapo'kit BOUND ;
PV/saipa'+:saipa' BOUND ;
PV/sipi+:i2sipi BOUND ;
PV/sok+:i2sok BOUND ;
PV/sook+:i2sook BOUND ;
PV/sootam+:i2sootam BOUND ;
PV/sotám+:sotám BOUND ;
PV/soyi+:soyi BOUND ;
PV/ssap+:i2ssap BOUND ;
PV/sska'+:sska' BOUND ;
PV/sska'+:sska' BOUND ;
PV/sspi+:sspi BOUND ;
PV/sstahpik+:sstahpik BOUND ;
PV/sstok+:sstok BOUND ;
PV/sstonnat+:sstonnat BOUND ;
PV/sstsina'+:sstsina' BOUND ;
PV/sstónnat+:sstónnat BOUND ;
PV/ssáak+:i2ssáak BOUND ;
PV/stam+:i2stam BOUND ;
PV/sáótat+:sáótat BOUND ;
PV/tatsiki+:i2tatsiki BOUND ;
PV/waahki+:waahki BOUND ;
PV/waahko+:waahko BOUND ;
PV/waahto+:waahto BOUND ;
PV/waahtsam+:waahtsam BOUND ;
PV/waahtso+:waahtso BOUND ;
PV/waako'tsi+:waako'tsi BOUND ;
PV/waaksisto+:waaksisto BOUND ;
PV/waanaoyit+:waanaoyit BOUND ;
PV/waanook+:waanook BOUND ;
PV/waapiiwaan+:waapiiwaan BOUND ;
PV/wayák+:wayák BOUND ;
PV/wayákiit+:wayákiit BOUND ;
PV/wáyák+:wáyák BOUND ;
PV/yaahs+:yaahs BOUND ;
PV/yiistap+:yi2istap BOUND ;
PV/yoisstsikina+:yoisstsikina BOUND ;
PV/yook+:yook BOUND ;
PV/yámoohk+:yámoohk BOUND ;
PV/á'p+:á'p BOUND ;
PV/á'+:á' BOUND ;
PV/áka+:áka BOUND ;
PV/ákstam+:ákstam BOUND ;
PV/ákáá+:ákáá BOUND ;
PV/ááhk+:ááhk BOUND ;
PV/ááhkamá'p+:ááhkamá'p BOUND ;
PV/ááhksikkama'p+:ááhksikkama'p BOUND ;
PV/áák+:áák BOUND ;
PV/áísooka+:áísooka BOUND ;
PV/íka+:íka BOUND ;
PV/ípssit+:ípssit BOUND ;
PN/a's+:a's	BOUND ;
PN/aahs+:aahs	BOUND ;
PN/aaká+:aaká	BOUND ;
PN/aamsskááp+:aamsskááp	BOUND ;
PN/aapám+:aapám	BOUND ;
PN/aapát+:aapát	BOUND ;
PN/áápi+:áápi	BOUND ;
PN/aatow+:aatow	BOUND ;
PN/ahkiaap+:ahkiaap	BOUND ;
PN/aiist+:aiist	BOUND ;
PN/aká+:aká	BOUND ;
PN/akim+:akim	BOUND ;
PN/akkaw+:akkaw	BOUND ;
PN/anao'k+:anao'k	BOUND ;
PN/apak+:apak	BOUND ;
PN/apoyi+:apoyi	BOUND ;
PN/atso't+:atso't	BOUND ;
PN/áwatt+:áwatt	BOUND ;
PN/ayaam+:ayaam	BOUND ;
PN/ayaam+:iyaam	BOUND ; ! Initial variation of ayaam
PN/i'nák+:i'nák	BOUND ;
PN/i'táám+:i'táám	BOUND ;
PN/i'tsin+:i'tsin	BOUND ;
PN/i'tsk+:i'tsk	BOUND ;
PN/i'tsk+:i'tsk	BOUND ;
PN/ihtsis+:ihtsis	BOUND ;
PN/iinohk+:iinohk	BOUND ;
PN/iitaam+:iitaam	BOUND ;
PN/iitoom+:iitoom	BOUND ;
PN/ííyik+:ííyik	BOUND ;
PN/ikaw+:ikaw	BOUND ;
PN/ikaaw+:ikaaw	BOUND ;
PN/ikakk+:ikakk	BOUND ;
PN/ikako+:ikako	BOUND ;
PN/iki'ta+:i2ki'ta	BOUND ;
PN/ikim+:ikim	BOUND ;
PN/ikim+:akim	BOUND ; ! Alternation of ikim-
PN/ikkahs+:ikkahs	BOUND ;
PN/ikkak+:ikkak	BOUND ;
PN/ikksk+:i2kksk	BOUND ;
PN/ikkst+:ikkst	BOUND ;
PN/ikotsk+:ikotsk	BOUND ;
PN/iksi's+:iksi's	BOUND ;
PN/iksiw+:iksiw	BOUND ;
PN/iksiiksk+:i2ksiiksk	BOUND ;
PN/iksikk+:iksikk	BOUND ;
PN/iksim+:iksim	BOUND ;
PN/iksimat+:iksimat	BOUND ;
PN/iksisap+:i2ksisap	BOUND ;
PN/iksissta'p+:i2ksissta'p	BOUND ;
PN/iksisto+:i2ksisto	BOUND ;
PN/iksow+:iksow	BOUND ;
PN/imi+:i2mi	BOUND ;
PN/immak+:immak	BOUND ;
PN/inap+:inap	BOUND ;
PN/inn+:i2nn	BOUND ;
PN/innaap+:innaap	BOUND ;
PN/innis+:innis	BOUND ;
PN/inno+:i2nno	BOUND ;
PN/inok+:inok	BOUND ;
PN/insstaw+:insstaw	BOUND ;
PN/ipahk+:ipahk	BOUND ;
PN/ipahp+:ipahp	BOUND ;
PN/ipahs+:i2pahs	BOUND ;
PN/ipahs+:apahs	BOUND ; ! Initial alternation of ipahs-
PN/ipaht+:ipaht	BOUND ;
PN/ipahtsi+:i2pahtsi	BOUND ;
PN/ipi'k+:ipi'k	BOUND ;
PN/ipiiw+:i2piiw	BOUND ;
PN/ipiihk+:i2piihk	BOUND ;
PN/ipisat+:ipisat	BOUND ;
PN/ipíttsik+:i2píttsik	BOUND ;
PN/ipow+:ipow	BOUND ;
PN/ipoohsap+:ipoohsap	BOUND ;
PN/ippat+:ippat	BOUND ;
PN/ippom+:ippom	BOUND ;
PN/ippot+:i2ppot	BOUND ;
PN/ipsst+:ipsst	BOUND ;
PN/isakoow+:isakoow	BOUND ;
PN/isam+:isam	BOUND ;
PN/isap+:isap	BOUND ;
PN/iso+:iso	BOUND ;
PN/iss+:iss	BOUND ;
PN/issk+:issk	BOUND ;
PN/isskihta'+:isskihta'	BOUND ;
PN/isspí+:isspí	BOUND ;
PN/isspik+:isspik	BOUND ;
PN/istaaht+:i2staaht	BOUND ;
PN/istot+:istot	BOUND ;
PN/isttani+:i2sttani	BOUND ;
PN/isttohk+:isttohk	BOUND ;
PN/isttsi+:isttsi	BOUND ;
PN/isttsik+:isttsik	BOUND ;
PN/isttsip+:i2sttsip	BOUND ;
PN/itapiksst+:itapiksst	BOUND ;
PN/itsiw+:itsiw	BOUND ;
PN/itsiiy+:itsiiy	BOUND ;
PN/itsik+:itsik	BOUND ;
PN/itsin+:itsin	BOUND ;
PN/iyoomok+:iyoomok	BOUND ;
PN/ki'taw+:ki'taw	BOUND ;
PN/ki'tsi+:ki'tsi	BOUND ;
PN/kiihtsip+:kiihtsip	BOUND ;
PN/komono+:hkomono	BOUND ;
PN/ksiw+:i2ksiw	BOUND ;
PN/ksikk+:ksikk	BOUND ;
PN/ksis+:ksis	BOUND ;
PN/ma'k+:ma'k	BOUND ;
PN/maan+:maan	BOUND ;
PN/maká+:maká	BOUND ;
PN/máóhk+:máóhk	BOUND ;
PN/matóóm+:matóóm	BOUND ;
PN/matsiw+:matsiw	BOUND ;
PN/matsiw+:itsiw	BOUND ;
PN/mattsi+:mattsi	BOUND ;
PN/mi'ki+:mi'ki	BOUND ;
PN/mii+:mii	BOUND ;
PN/miinohk+:miinohk	BOUND ;
PN/míístap+:míístap	BOUND ;
PN/mikksk+:mikksk	BOUND ;
PN/misam+:misam	BOUND ;
PN/mokamo't+:mokamo't	BOUND ;
PN/naam+:naam	BOUND ;
PN/náám+:náám	BOUND ; ! Problem here Áaks>am>ito'too<wa.'(S)he will arrive here needlessly.' I am duplicating the stem because it's too weird.
PN/náám+:i2ám	BOUND ;
PN/naatow+:naatow	BOUND ;
PN/naatsa+:naatsa	BOUND ;
PN/naaw+:naaw	BOUND ;
PN/ni'tóóhk+:ni2'tóóhk	BOUND ;
PN/niit+:niit	BOUND ;
PN/nimm+:nimm	BOUND ;
PN/noohkíít+:noohkíít	BOUND ;
PN/o'k+:o'k	BOUND ;
PN/o'kstsik+:o'kstsik	BOUND ;
PN/o't+:o't	BOUND ;
PN/o'tak+:o'tak	BOUND ;
PN/o'tami+:o'tami	BOUND ;
PN/o'topi+:o'topi	BOUND ;
PN/o'totam+:o'totam	BOUND ;
PN/o'tsat+:o'tsat	BOUND ;
PN/o'tsitsk+:o'tsitsk	BOUND ;
PN/o'tssat+:o'tssat	BOUND ;
PN/ohkit+:ohkit	BOUND ;
PN/ohko+:ohko	BOUND ;
PN/ohkom+:ohkom	BOUND ;
PN/ohkon+:ohkon	BOUND ;
PN/ohpo+:ohpo	BOUND ;
PN/ohpok+:ohpok	BOUND ;
PN/ohsi+:ohsi	BOUND ;
PN/ohso'kap+:ohso'kap	BOUND ;
PN/ohsohkat+:ohsohkat	BOUND ;
PN/ohtow+:ohtow	BOUND ;
PN/ohtssap+:ohtssap	BOUND ;
PN/ok+:ok	BOUND ;
PN/okaki+:okaki	BOUND ;
PN/okamo't+:okamo't	BOUND ;
PN/ómahk+:ómahk	BOUND ;
PN/omat+:omat	BOUND ;
PN/omatap+:omatap	BOUND ;
PN/omia'nist+:omia'nist	BOUND ;
PN/omow+:omow	BOUND ;
PN/onnat+:onnat	BOUND ;
PN/oohsi+:oohsi	BOUND ;
PN/oomok+:oomok	BOUND ;
PN/ooto+:ooto	BOUND ;
PN/opam+:opam	BOUND ;
PN/opi+:opi	BOUND ;
PN/opott+:opott	BOUND ;
PN/otahko+:otahko	BOUND ;
PN/otam+:otam	BOUND ;
PN/otats+:otats	BOUND ;
PN/otoom+:otoom	BOUND ;
PN/otsik+:otsik	BOUND ;
PN/otsistap+:otsistap	BOUND ;
PN/ótssko+:ótssko	BOUND ;
PN/ottapit+:ottapit	BOUND ;
PN/pa'ksik+:pa'ksik	BOUND ;
PN/paahk+:i2paahk	BOUND ;
PN/paahksíst+:paahksíst	BOUND ;
PN/paaht+:paaht	BOUND ;
PN/paahtsi+:paahtsi	BOUND ;
PN/pi'k+:pi'k	BOUND ;
PN/pinááp+:pi2nááp	BOUND ;
PN/pisát+:i2pisát	BOUND ;
PN/pisst+:pisst	BOUND ;
PN/poohsap+:i2poohsap	BOUND ;
PN/sa+:sa	BOUND ;
PN/sa'kap+:sa'kap	BOUND ;
PN/saahk+:saahk	BOUND ;
PN/saat+:saat	BOUND ;
PN/saayippom+:saayippom	BOUND ;
PN/sahp+:sahp	BOUND ;
PN/saikima'+:i2saikima'	BOUND ;
PN/saiksistt+:saiksistt	BOUND ;
PN/sainnis+:sainnis	BOUND ;
PN/sainskaka'p+:sainskaka'p	BOUND ;
PN/saip+:saip	BOUND ;
PN/sakak+:sakak	BOUND ;
PN/sako+:sako	BOUND ;
PN/saoki+:saoki	BOUND ;
PN/sap+:sap	BOUND ;
PN/sapa'kot+:sapa'kot	BOUND ;
PN/sata+:sata	BOUND ;
PN/satt+:satt	BOUND ;
PN/sawommit+:sawommit	BOUND ;
PN/sawotsistap+:sawotsistap	BOUND ;
PN/sayippom+:sayippom	BOUND ;
PN/si'k+:si'k	BOUND ;
PN/sik+:sik	BOUND ;
PN/sikaapi+:sikaapi	BOUND ;
PN/sikim+:i2sikim	BOUND ;
PN/sikotahko+:sikotahko	BOUND ;
PN/sisákk+:sisákk	BOUND ;
PN/sisik+:sisik	BOUND ;
PN/sistsik+:i2sistsik	BOUND ;
PN/sitok+:sitok	BOUND ;
PN/sitsip+:i2sitsip	BOUND ;
PN/sow+:sow	BOUND ;
PN/sohk+:sohk	BOUND ;
PN/sok+:i2sok	BOUND ;
PN/sok+:sok	BOUND ;
PN/soohk+:soohk	BOUND ;
PN/sopow+:i2sopow	BOUND ;
PN/sopok+:i2sopok	BOUND ;
PN/sopoya'p+:i2sopoya'p	BOUND ;
PN/ssik+:i2ssik	BOUND ;
PN/ssk+:ssk	BOUND ;
PN/sski+:sski	BOUND ;
PN/sskihta+:i2sskihta	BOUND ;
PN/sskohto+:i2sskohto	BOUND ;
PN/sskonát+:i2sskonát	BOUND ;
PN/sso+:i2sso	BOUND ;
PN/ssp+:ssp	BOUND ;
PN/sspi+:sspi	BOUND ;
PN/sspik+:sspik	BOUND ;
PN/sspom+:sspom	BOUND ;
PN/sstsaap+:i2sstsaap	BOUND ;
PN/sstsim+:i2sstsim	BOUND ;
PN/wa'kot+:wa'kot	BOUND ;
PN/wa's+:wa's	BOUND ;
PN/wa'sok+:wa'sok	BOUND ;
PN/waahkiááp+:waahkiááp	BOUND ;
PN/waaist+:waaist	BOUND ;
PN/waaká+:waaká	BOUND ;
PN/waami't+:waami't	BOUND ;
PN/waamis+:waamis	BOUND ;
PN/waamohs+:waamohs	BOUND ;
PN/waamsskaap+:waamsskaap	BOUND ;
PN/waanao'k+:waanao'k	BOUND ;
PN/waanat+:waanat	BOUND ;
PN/waaniit+:waaniit	BOUND ;
PN/waapat+:waapat	BOUND ;
PN/waapatohs+:waapatohs	BOUND ;
PN/waapi+:waapi	BOUND ;
PN/waapo'k+:waapo'k	BOUND ;
PN/waatow+:waatow	BOUND ;
PN/waattsi+:waattsi	BOUND ;
PN/waawatt+:waawatt	BOUND ;
PN/waawow+:waawow	BOUND ;
PN/waist+:waist	BOUND ;
PN/wattsi+:wattsi	BOUND ;
PN/wayam+:wayam	BOUND ;
PN/yááhs+:yááhs	BOUND ;
PN/yaam+:yaam	BOUND ;
PN/yaam+:yaam	BOUND ;
PN/yaam+:yaam	BOUND ;
PN/yaam+:yaam	BOUND ;
PN/yiistap+:yiistap	BOUND ;
PN/yiss+:yiss	BOUND ;
PN/yissk+:yissk	BOUND ;
PN/yoohk+:yoohk	BOUND ;
PN/yoohkiit+:yoohkiit	BOUND ;
PN/yootsip+:yootsip	BOUND ;

LEXICON BOUND
0:%< PV_COUNTER ;

LEXICON PV_COUNTER
@D.pvcount@@P.pvcount.1@ PREVERBS ;
@R.pvcount.1@@P.pvcount.2@ PREVERBS ;
@R.pvcount.2@@P.pvcount.3@ PREVERBS ;
@R.pvcount.3@@P.pvcount.4@ PREVERBS ;
@R.pvcount.4@@P.pvcount.5@ PREVERBS ;
@R.pvcount.5@@P.pvcount.6@ PREVERBS ;
@R.count1.T@@R.count1.T@ PREVERBS ;

!!! Next come the Blackfoot verb stems. !!!
!!! This is where we visit verb_stems.lexc
!!! And then we return for the verb prefixes

LEXICON VAI
@P.pos.NA@@R.class.NOUN@+VAI:@P.pos.NA@@R.class.NOUN@    VERB_DER_NOM_SUFFIXES ;
@P.pos.NI@@R.class.NOUN@+VAI:@P.pos.NI@@R.class.NOUN@    VERB_DER_NOM_SUFFIXES ;
@R.pos.VERB@  VAI_DERIVATION ;

LEXICON VII
@P.pos.NA@@R.class.NOUN@+VII:@P.pos.NA@@R.class.NOUN@    VERB_DER_NOM_SUFFIXES ;
@P.pos.NI@@R.class.NOUN@+VII:@P.pos.NI@@R.class.NOUN@    VERB_DER_NOM_SUFFIXES ;
@R.pos.VERB@  VII_DERIVATION ;

LEXICON VTI
@P.pos.NA@@R.class.NOUN@+VTI:@P.pos.NA@@R.class.NOUN@    VERB_DER_NOM_SUFFIXES ;
@P.pos.NI@@R.class.NOUN@+VTI:@P.pos.NI@@R.class.NOUN@    VERB_DER_NOM_SUFFIXES ;
@R.pos.VERB@  VTI_DERIVATION ;

LEXICON VTA
@P.pos.NA@@R.class.NOUN@+VTA:@P.pos.NA@@R.class.NOUN@    VERB_DER_NOM_SUFFIXES ;
@P.pos.NI@@R.class.NOUN@+VTA:@P.pos.NI@@R.class.NOUN@    VERB_DER_NOM_SUFFIXES ;
@R.pos.VERB@  VTA_DERIVATION ;

LEXICON VAI_DERIVATION
@R.pos.VERB@+VAI:@R.pos.VERB@0                                           VAI_SUFFIXES ;
@R.pos.VERB@+VAI+Der/Caus:@R.pos.VERB@%>áttsi                            VTA ;
@R.pos.VERB@+VAI+Der/Caus2:@R.pos.VERB@%>pi                              VTA ; ! Rare, give low weight
@R.pos.VERB@@P.class.VTA@+VAI+Der/Bnf+VTA:@R.pos.VERB@@P.class.VTA@%>mo  VTA_SUFFIXES ;
@R.pos.VERB@@P.class.VTA@+VAI+Der/Bnf+VTA:@R.pos.VERB@@P.class.VTA@%>omo VTA_SUFFIXES ;
@R.pos.VERB@@P.class.VTA@+VAI+Der/Bnf+VTA:@R.pos.VERB@@P.class.VTA@%>o   VTA_SUFFIXES ;
@R.pos.VERB@@R.accomp.A@+VAI+Accomp:@R.pos.VERB@@R.accomp.A@%>m	         VAI_SUFFIXES ; ! -> VTA?

LEXICON VII_DERIVATION
@R.pos.VERB@+VII:@R.pos.VERB@0		VII_SUFFIXES ;

LEXICON VTI_DERIVATION
@R.pos.VERB@+VTI:@R.pos.VERB@0                                           VTI_SUFFIXES ;
@R.pos.VERB@@P.class.VTA@+VTI+Der/Bnf+VTA:@R.pos.VERB@@P.class.VTA@%>mo  VTA_SUFFIXES ;
@R.pos.VERB@@P.class.VTA@+VTI+Der/Bnf+VTA:@R.pos.VERB@@P.class.VTA@%>omo VTA_SUFFIXES ;
@R.pos.VERB@@P.class.VTA@+VTI+Der/Bnf+VTA:@R.pos.VERB@@P.class.VTA@%>o   VTA_SUFFIXES ;

LEXICON VTA_DERIVATION
@R.pos.VERB@+VTA:@R.pos.VERB@0                        VTA_SUFFIXES ;
@R.pos.VERB@@P.class.VTA@+VTA+Der/Bnf+VTA:@R.pos.VERB@@P.class.VTA@%>mo         VTA_SUFFIXES ;
@R.pos.VERB@@P.class.VTA@+VTA+Der/Bnf+VTA:@R.pos.VERB@@P.class.VTA@%>omo        VTA_SUFFIXES ;
@R.pos.VERB@@P.class.VTA@+VTA+Der/Bnf+VTA:@R.pos.VERB@@P.class.VTA@%>o          VTA_SUFFIXES ;
@R.pos.VERB@@P.class.VAI@+VTA+Der/Rflx+VAI:@R.pos.VERB@@P.class.VAI@%>ohsi      VAI_SUFFIXES ;
@R.pos.VERB@@P.class.VAI@+VTA+Der/Rcpr+VAI:@R.pos.VERB@@P.class.VAI@%>otsiiyi   VAI_SUFFIXES ;
@R.pos.VERB@@P.class.VAI@+VTA+Der/Rcpr+VAI:@R.pos.VERB@@P.class.VAI@%>tsiiyi    VAI_SUFFIXES ;

! BELOW ARE THE VAI SUFFIXES ;

! BELOW ARE THE VAI SUFFIXES ;

LEXICON VAI_SUFFIXES
@R.mode.IND@+Ind:@R.mode.IND@ INDEP_VAI_SUFFIXES ;
@R.mode.CON@+Cnj:@R.mode.CON@ CONJ_VAI_SUFFIXES ;
@R.mode.SUB@+Sbj:@R.mode.SUB@ SUBJ_VAI_SUFFIXES ;
@R.mode.IRR@+Irr:@R.mode.IRR@ UNREAL_VAI_SUFFIXES ;
@R.mode.IMP@+Imp:@R.mode.IMP@ IMP_VAI_SUFFIXES ;

LEXICON INDEP_VAI_SUFFIXES
! Third Person Interrogatives
@R.person.NULL@+3Sg+INTERR:@R.person.NULL@%>watsiksi ENCLITICS ;
@R.person.NULL@+3Sg+INTERR:@R.person.NULL@%>watsiksiwa ENCLITICS ; ! Sometimes, we end up with a -wa suffix following this interrogative
@R.person.NULL@+3Pl+INTERR:@R.person.NULL@%>waiksaawa ENCLITICS ;
@R.person.NULL@+3Pl+INTERR:@R.person.NULL@%>waiksaawayi ENCLITICS ; ! Sometimes, we end up with a -yi suffix following this interrogative
! Singular INDEPENDENT
@R.person.NULL@:@R.person.NULL@0   	ENCLITICS ;
@R.person.NI@+1Sg:@R.person.NI@0   	ANIM_INTERR ;	
@R.person.KI@+2Sg:@R.person.KI@0   		ANIM_INTERR ;
@R.person.NULL@+3Sg:@R.person.NULL@%>wa		ENCLITICS ;
@R.person.NULL@+4Sg:@R.person.NULL@%>yini   	ENCLITICS ;
! Plural INDEPENDENT
@R.person.NI@+1Pl:@R.person.NI@%>hpinnaana  ANIM_INTERR ;	
! @R.person.NI@+1Pl:@R.person.NI@%>hpinnaan  ANIM_INTERR ;	! Frantz 2017 p. 25 footnote 6
@R.person.NULL@+21Pl:@R.person.NULL@%>o'pa	 ANIM_INTERR ;	
! @R.person.NULL@+21Pl:@R.person.NULL@%>o'p	 ANIM_INTERR ;	! Frantz 2017 p. 25 footnote 6
@R.person.KI@+2Pl:@R.person.KI@%>hpoaawa	 ANIM_INTERR ;  	
@R.person.NULL@+3Pl:@R.person.NULL@%>yi		ENCLITICS ;
@R.person.NULL@+4Pl:@R.person.NULL@%>yi   	ENCLITICS ;

LEXICON CONJ_VAI_SUFFIXES
! Singular CONJUNCTIVE
@R.person.NI@+1Sg:@R.person.NI@%>hsi   	ENCLITICS ; 
@R.person.KI@+2Sg:@R.person.KI@%>hsi  	ENCLITICS ;
@R.person.OT@+3Sg:@R.person.OT@%>hsi 		ENCLITICS ;
@R.person.NULL@+4Sg:@R.person.NULL@%>hsi   	ENCLITICS ;
! Plural CONJUNCTIVE
@R.person.NI@+1Pl:@R.person.NI@%>hsinnaana  ENCLITICS ;
@R.person.NULL@+21Pl:@R.person.NULL@%>hsi 	 ENCLITICS ;
@R.person.KI@+2Pl:@R.person.KI@%>hsoaayi	 ENCLITICS ;  
@R.person.OT@+3Pl:@R.person.OT@%>hsi	ENCLITICS ;	
@R.person.NULL@+4Pl:@R.person.NULL@%>hsi	ENCLITICS ;

LEXICON SUBJ_VAI_SUFFIXES
! Singular SUBJUNCTIVE
@R.person.NULL@+1Sg:@R.person.NULL@%>iniki   	ENCLITICS ;
@R.person.NULL@+2Sg:@R.person.NULL@%>iniki   	ENCLITICS ;
@R.person.NULL@+3Sg:@R.person.NULL@%>si   	ENCLITICS ;
@R.person.NULL@+4Sg:@R.person.NULL@%>si   	ENCLITICS ;
! Plural SUBJUNCTIVE
@R.person.NULL@+1Pl:@R.person.NULL@%>innaaniki  ENCLITICS ;
@R.person.NULL@+21Pl:@R.person.NULL@%>inoainiki ENCLITICS ;	
@R.person.NULL@+2Pl:@R.person.NULL@%>o'ki 		ENCLITICS ;
@R.person.NULL@+3Pl:@R.person.NULL@%>si			ENCLITICS ;
@R.person.NULL@+4Pl:@R.person.NULL@%>si			ENCLITICS ;

LEXICON UNREAL_VAI_SUFFIXES
! Singular UNREAL
@R.person.NI@+1Sg:@R.person.NI@%>htopi   	ENCLITICS ;
@R.person.KI@+2Sg:@R.person.KI@%>htopi   	ENCLITICS ;
@R.person.NULL@+3Sg:@R.person.NULL@%>wahtopi	ENCLITICS ;
@R.person.NULL@+4Sg:@R.person.NULL@%>wahtopini   ENCLITICS ;	
! Plural UNREAL
@R.person.NI@+1Pl:@R.person.NI@%>hpinnaanopi  ENCLITICS ;
@R.person.NULL@+21Pl:@R.person.NULL@%>hpoaawopi 	ENCLITICS ;	
@R.person.KI@+2Pl:@R.person.KI@%>wahtopiyi	ENCLITICS ;   
@R.person.NULL@+3Pl:@R.person.NULL@%>wahtopiyi	ENCLITICS ;
@R.person.NULL@+4Pl:@R.person.NULL@%>wahtopiyini    ENCLITICS ;

LEXICON IMP_VAI_SUFFIXES
! Singular IMPERATIVE
+Sg:%>t	ENCLITICS ;
! Plural IMPERATIVE
+Pl:%>k	ENCLITICS ;

! BELOW ARE THE VII SUFFIXES

LEXICON VII_SUFFIXES
@R.mode.IND@+Ind:@R.mode.IND@ INDEP_VII_SUFFIXES ;
@R.mode.CON@+Cnj:@R.mode.CON@ CONJ_VII_SUFFIXES ;
@R.mode.SUB@+Sbj:@R.mode.SUB@ SUBJ_VII_SUFFIXES ;
@R.mode.IRR@+Irr:@R.mode.IRR@ UNREAL_VII_SUFFIXES ;

LEXICON INDEP_VII_SUFFIXES
! Inanimate Interrogatives
@R.person.NULL@+%0Sg+INTERR:@R.person.NULL@%>waatsiksi ENCLITICS ;
@R.person.NULL@+%0Pl+INTERR:@R.person.NULL@%>waistsaawa ENCLITICS ;
@R.person.NULL@ ENCLITICS ;
! Singular INDEPENDENT
@R.person.NULL@+%0Sg:@R.person.NULL@%>wa		ENCLITICS ;
! Plural INDEPENDENT
@R.person.NULL@+%0Pl:@R.person.NULL@%>yi		ENCLITICS ;

LEXICON CONJ_VII_SUFFIXES
! Singular CONJUNCTIVE
@R.person.OT@+%0Sg:@R.person.OT@%>hsi 		ENCLITICS ;
! Plural CONJUNCTIVE
@R.person.OT@+%0Pl:@R.person.OT@%>hsi	ENCLITICS ;	

LEXICON SUBJ_VII_SUFFIXES
! Singular SUBJUNCTIVE
@R.person.NULL@+%0Sg:@R.person.NULL@%>si   	ENCLITICS ;
! Plural SUBJUNCTIVE
@R.person.NULL@+%0Pl:@R.person.NULL@%>si			ENCLITICS ;

LEXICON UNREAL_VII_SUFFIXES
! Singular UNREAL
@R.person.NULL@+%0Sg:@R.person.NULL@%>wahtopi	ENCLITICS ;
! Plural UNREAL  
@R.person.NULL@+%0Pl:@R.person.NULL@%>wahtopiyi	ENCLITICS ;

! BELOW ARE THE VTI SUFFIXES 

LEXICON VTI_SUFFIXES
@R.mode.IND@+Ind:@R.mode.IND@	INDEP_VTI_SUFFIXES ;
@R.mode.CON@+Cnj:@R.mode.CON@	CONJ_VTI_SUFFIXES ;
@R.mode.SUB@+Sbj:@R.mode.SUB@	SUBJ_VTI_SUFFIXES ;
@R.mode.IRR@+Irr:@R.mode.IRR@	UNREAL_VTI_SUFFIXES ;
@R.mode.IMP@+Imp:@R.mode.IMP@	IMP_VTI_SUFFIXES ;

! Objects are included because Frantz says that -wa and -yi suffixes are only added to 1 and 2 forms in the independent.
! Just a warning about interrogatives. According to Frantz, there seems to be a lot of variability as to how speakers form
! questions. Some use the interrogrative endings seens here, others don't, and speakers may choose to use them or not.

LEXICON INDEP_VTI_SUFFIXES
! Inanimate interrogatives Singular Object
@R.person.NI@+1Sg+%0SgO+INTERR:@R.person.NI@%>hpaatsiksi ENCLITICS ;
@R.person.KI@+2Sg+%0SgO+INTERR:@R.person.KI@%>hpaatsiksi ENCLITICS ;
@R.person.NULL@+3Sg+%0SgO+INTERR:@R.person.NULL@%>maatsiksi ENCLITICS ;
@R.person.NULL@+4Sg+%0SgO+INTERR:@R.person.NULL@%>minaatsiksi ENCLITICS ; ! This is unattested
@R.person.NI@+1Pl+%0SgO+INTERR:@R.person.NI@%>hpinnanaatsiksi ENCLITICS ;
@R.person.KI@+2Pl+%0SgO+INTERR:@R.person.KI@%>hpoaawaatsiksi ENCLITICS ;
@R.person.NULL@+21Pl+%0SgO+INTERR:@R.person.NULL@%>'paatsiksi ENCLITICS ;
@R.person.NULL@+4Pl+%0SgO+INTERR:@R.person.NULL@%>miaatsiksi ENCLITICS ; ! This is unattested
@R.person.NULL@+4Pl+%0SgO+INTERR:@R.person.NULL@%>miaatsiksi ENCLITICS ; ! This is unattested
! Inanimate interrogatives Plural Object
@R.person.NI@+1Sg+%0PlO+INTERR:@R.person.NI@%>hpaistsaawa ENCLITICS ;
@R.person.KI@+2Sg+%0PlO+INTERR:@R.person.KI@%>hpaistsaawa ENCLITICS ;
@R.person.NULL@+3Sg+%0PlO+INTERR:@R.person.NULL@%>maistsaawa ENCLITICS ;
@R.person.NULL@+4Sg+%0PlO+INTERR:@R.person.NULL@%>minaistsaawa ENCLITICS ; ! This is unattested
@R.person.NI@+1Pl+%0PlO+INTERR:@R.person.NI@%>hpinnanaistsaawa ENCLITICS ;
@R.person.KI@+2Pl+%0PlO+INTERR:@R.person.KI@%>hpoaawaistsaawa ENCLITICS ;
@R.person.NULL@+21Pl+%0PlO+INTERR:@R.person.NULL@%>'paistsaawa ENCLITICS ;
@R.person.NULL@+4Pl+%0PlO+INTERR:@R.person.NULL@%>miaistsaawa ENCLITICS ; ! This is unattested
@R.person.NULL@+4Pl+%0PlO+INTERR:@R.person.NULL@%>miaistsaawa ENCLITICS ; ! This is unattested
! Singular INDEPENDENT
@R.person.NI@+1Sg+%0SgO:@R.person.NI@%>hpa   		ENCLITICS ;	
@R.person.KI@+2Sg+%0SgO:@R.person.KI@%>hpa   		ENCLITICS ;
@R.person.NI@+1Sg+%0PlO:@R.person.NI@%>hpi   		ENCLITICS ;	
@R.person.KI@+2Sg+%0PlO:@R.person.KI@%>hpi   		ENCLITICS ;
@R.person.NULL@+3Sg+%0SgO:@R.person.NULL@%>ma		ENCLITICS ;
@R.person.NULL@+4Sg+%0SgO:@R.person.NULL@%>mini   	ENCLITICS ;
! Plural INDEPENDENT
@R.person.NI@+1Pl+%0SgO:@R.person.NI@%>hpinnaana  ENCLITICS ;	
@R.person.NULL@+21Pl+%0SgO:@R.person.NULL@%>'pa	 ENCLITICS ;
@R.person.NI@+1Pl+%0PlO:@R.person.NI@%>hpinnaani  ENCLITICS ;	
@R.person.NULL@+21Pl+%0PlO:@R.person.NULL@%>'pi	 ENCLITICS ;
@R.person.KI@+2Pl+%0SgO:@R.person.KI@%>hpoaawa	 ENCLITICS ;
@R.person.KI@+2Pl+%0PlO:@R.person.KI@%>hpoaayi	 ENCLITICS ; 
@R.person.NULL@+3Pl+%0PlO:@R.person.NULL@%>mi		ENCLITICS ;
@R.person.NULL@+4Pl+%0PlO:@R.person.NULL@%>mi   	ENCLITICS ;

LEXICON CONJ_VTI_SUFFIXES
! Singular CONJUNCTIVE
@R.person.NI@+1Sg+%0SgO:@R.person.NI@%>hsi   	ENCLITICS ; 
@R.person.KI@+2Sg+%0SgO:@R.person.KI@%>hsi  	ENCLITICS ;
@R.person.OT@+3Sg+%0SgO:@R.person.OT@%>hsi 		ENCLITICS ;
@R.person.NULL@+4Sg+%0SgO:@R.person.NULL@%>hsi   	ENCLITICS ;
@R.person.NI@+1Sg+%0PlO:@R.person.NI@%>hsi   	ENCLITICS ; 
@R.person.KI@+2Sg+%0PlO:@R.person.KI@%>hsi  	ENCLITICS ;
@R.person.OT@+3Sg+%0PlO:@R.person.OT@%>hsi 		ENCLITICS ;
@R.person.NULL@+4Sg+%0PlO:@R.person.NULL@%>hsi   	ENCLITICS ;
! Plural CONJUNCTIVE
@R.person.NI@+1Pl+%0SgO:@R.person.NI@%>hsinnaani  ENCLITICS ;
@R.person.NULL@+21Pl+%0SgO:@R.person.NULL@%>hsi 	 ENCLITICS ;
@R.person.KI@+2Pl+%0SgO:@R.person.KI@%>hsoaayi	 ENCLITICS ;  
@R.person.OT@+3Pl+%0SgO:@R.person.OT@%>hsi	ENCLITICS ;	
@R.person.NULL@+4Pl+%0SgO:@R.person.NULL@%>hsi	ENCLITICS ;
@R.person.NI@+1Pl+%0PlO:@R.person.NI@%>hsinnaani  ENCLITICS ;
@R.person.NULL@+21Pl+%0PlO:@R.person.NULL@%>hsi 	 ENCLITICS ;
@R.person.KI@+2Pl+%0PlO:@R.person.KI@%>hsoaayi	 ENCLITICS ;  
@R.person.OT@+3Pl+%0PlO:@R.person.OT@%>hsi	ENCLITICS ;	
@R.person.NULL@+4Pl+%0PlO:@R.person.NULL@%>hsi	ENCLITICS ;

LEXICON SUBJ_VTI_SUFFIXES
! Singular SUBJUNCTIVE
@R.person.NULL@+1Sg+%0SgO:@R.person.NULL@%>mmiiniki   	ENCLITICS ;
@R.person.NULL@+2Sg+%0SgO:@R.person.NULL@%>mmiiniki   	ENCLITICS ;
@R.person.NULL@+3Sg+%0SgO:@R.person.NULL@%>isi   	ENCLITICS ;
@R.person.NULL@+4Sg+%0SgO:@R.person.NULL@%>isi   	ENCLITICS ;
@R.person.NULL@+1Sg+%0PlO:@R.person.NULL@%>mmiiniki   	ENCLITICS ;
@R.person.NULL@+2Sg+%0PlO:@R.person.NULL@%>mmiiniki   	ENCLITICS ;
@R.person.NULL@+3Sg+%0PlO:@R.person.NULL@%>isi   	ENCLITICS ;
@R.person.NULL@+4Sg+%0PlO:@R.person.NULL@%>isi   	ENCLITICS ;
! Plural SUBJUNCTIVE
@R.person.NULL@+1Pl+%0SgO:@R.person.NULL@%>mmiinnainiki  ENCLITICS ;
@R.person.NULL@+21Pl+%0SgO:@R.person.NULL@%>mmiinoainiki ENCLITICS ;	
@R.person.NULL@+2Pl+%0SgO:@R.person.NULL@%>i'ki 		ENCLITICS ;
@R.person.NULL@+3Pl+%0SgO:@R.person.NULL@%>isi			ENCLITICS ;
@R.person.NULL@+4Pl+%0SgO:@R.person.NULL@%>isi			ENCLITICS ;
@R.person.NULL@+1Pl+%0PlO:@R.person.NULL@%>mmiinnainiki  ENCLITICS ;
@R.person.NULL@+21Pl+%0PlO:@R.person.NULL@%>mmiinoainiki ENCLITICS ;	
@R.person.NULL@+2Pl+%0PlO:@R.person.NULL@%>i'ki 		ENCLITICS ;
@R.person.NULL@+3Pl+%0PlO:@R.person.NULL@%>isi			ENCLITICS ;
@R.person.NULL@+4Pl+%0PlO:@R.person.NULL@%>isi			ENCLITICS ;

LEXICON UNREAL_VTI_SUFFIXES
! Singular UNREAL
@R.person.NI@+1Sg+%0SgO:@R.person.NI@%>htopi   	ENCLITICS ;
@R.person.KI@+2Sg+%0SgO:@R.person.KI@%>htopi   	ENCLITICS ;
@R.person.NULL@+3Sg+%0SgO:@R.person.NULL@%>mahtopi	ENCLITICS ;
@R.person.NULL@+4Sg+%0SgO:@R.person.NULL@%>mahtopiyini   ENCLITICS ;
@R.person.NI@+1Sg+%0PlO:@R.person.NI@%>htopi   	ENCLITICS ;
@R.person.KI@+2Sg+%0PlO:@R.person.KI@%>htopi   	ENCLITICS ;
@R.person.NULL@+3Sg+%0PlO:@R.person.NULL@%>mahtopi	ENCLITICS ;
@R.person.NULL@+4Sg+%0PlO:@R.person.NULL@%>mahtopiyini   ENCLITICS ;	
! Plural UNREAL
@R.person.NI@+1Pl+%0SgO:@R.person.NI@%>hpinnaanopi  ENCLITICS ;
@R.person.NULL@+21Pl+%0SgO:@R.person.NULL@%>'pohtopi 	ENCLITICS ;	
@R.person.KI@+2Pl+%0SgO:@R.person.KI@%>mahtopiyi	ENCLITICS ;   
@R.person.NULL@+3Pl+%0SgO:@R.person.NULL@%>mahtopiyi	ENCLITICS ;
@R.person.NULL@+4Pl+%0SgO:@R.person.NULL@%>mahtopiyini    ENCLITICS ;
@R.person.NI@+1Pl+%0PlO:@R.person.NI@%>hpinnaanopi  ENCLITICS ;
@R.person.NULL@+21Pl+%0PlO:@R.person.NULL@%>'pohtopi 	ENCLITICS ;	
@R.person.KI@+2Pl+%0PlO:@R.person.KI@%>mahtopiyi	ENCLITICS ;   
@R.person.NULL@+3Pl+%0PlO:@R.person.NULL@%>mahtopiyi	ENCLITICS ;
@R.person.NULL@+4Pl+%0PlO:@R.person.NULL@%>mahtopiyini    ENCLITICS ;

LEXICON IMP_VTI_SUFFIXES
! Singular IMPERATIVE
@R.person.IMP@+Sg+%0SgO:@R.person.IMP@%>ta	ENCLITICS ;
@R.person.IMP@+Sg+%0PlO:@R.person.IMP@%>ti	ENCLITICS ;
! Plural IMPERATIVE
@R.person.IMP@+Pl+%0SgO:@R.person.IMP@%>ka	ENCLITICS ;
@R.person.IMP@+Pl+%0PlO:@R.person.IMP@%>ki	ENCLITICS ;

! BELOW ARE THE VTA VERBS

LEXICON VTA_SUFFIXES
@R.mode.IND@+Ind:@R.mode.IND@	INDEP_VTA_SUFFIXES ;
@R.mode.CON@+Cnj:@R.mode.CON@	CONJ_VTA_SUFFIXES ;
@R.mode.SUB@+Sbj:@R.mode.SUB@	SUBJ_VTA_SUFFIXES ;
@R.mode.IMP@+Imp:@R.mode.IMP@	IMP_VTA_SUFFIXES ;

! I will first list the DIRECT paradigms

LEXICON INDEP_VTA_SUFFIXES
! Interrogatives DIRECT Singular Object
@R.person.NI@+1Sg+3SgO+INTERR:@R.person.NI@%>aawaatsiksi # ;
@R.person.KI@+2Sg+3SgO+INTERR:@R.person.KI@%>aawaatsiksi # ;
@R.person.NI@+1Sg+4SgO+INTERR:@R.person.NI@%>ayiniwaatsiksi # ;
@R.person.KI@+2Sg+4SgO+INTERR:@R.person.KI@%>ayiniwaatsiksi # ;
@R.person.NULL@+3Sg+4SgO+INTERR:@R.person.NULL@%>yiiwaatsiksi # ;
@R.person.NI@+1Pl+3SgO+INTERR:@R.person.NI@%>annáánawaatsiksi # ;
@R.person.KI@+2Pl+3SgO+INTERR:@R.person.KI@%>awááwaatsiksi # ;
@R.person.NULL@+21Pl+3SgO+INTERR:@R.person.NULL@%>ááwa # ;
@R.person.NI@+1Pl+4SgO+INTERR:@R.person.NI@%>annáániwa # ;
@R.person.KI@+2Pl+4SgO+INTERR:@R.person.KI@%>awááyiniwa # ;
@R.person.KI@+21Pl+4SgO+INTERR:@R.person.KI@%>ááwa # ;
@R.person.NULL@+3Pl+4SgO+INTERR:@R.person.NULL@%>waiksaawa # ;
! Interrogatives DIRECT Plural Object
@R.person.NI@+1Sg+3PlO+INTERR:@R.person.NI@%>waiksaawa # ;
@R.person.KI@+2Sg+3PlO+INTERR:@R.person.KI@%>waiksaawa # ;
@R.person.NI@+1Sg+4PlO+INTERR:@R.person.NI@%>waiksaawa # ;
@R.person.KI@+2Sg+4PlO+INTERR:@R.person.KI@%>waiksaawa # ;
@R.person.NULL@+3Sg+4PlO+INTERR:@R.person.NULL@%>waiksaawa # ;
@R.person.NULL@+3Sg+4PlO+INTERR:@R.person.NULL@%>waiksaawa # ;
@R.person.KI@+1Pl+2PlO+INTERR:@R.person.KI@%>ohpinnáánawa # ;	
@R.person.NI@+1Pl+3PlO+INTERR:@R.person.NI@%>annáániwa # ;	
@R.person.NI@+1Pl+4PlO+INTERR:@R.person.NI@%>annáániwa # ;	
@R.person.KI@+2Pl+3PlO+INTERR:@R.person.KI@%>awááyiwa # ;
@R.person.KI@+2Pl+4PlO+INTERR:@R.person.KI@%>awááyiwa # ;
@R.person.NULL@+21Pl+3PlO+INTERR:@R.person.NULL@%>ááyiwa # ;
! Interrogatives INVERSE Singular Object
@R.person.NI@+3Sg+1SgO+INTERR:@R.person.NI@%>okaatsiksi # ;
@R.person.KI@+3Sg+2SgO+INTERR:@R.person.KI@%>okaatsiksi # ;
@R.person.NI@+3Sg+1SgO+INTERR:@R.person.NI@%>okaatsiksi # ;
@R.person.KI@+3Sg+2SgO+INTERR:@R.person.KI@%>okaatsiksi # ;
@R.person.NULL@+4Sg+3SgO+INTERR:@R.person.NULL@%>okaatsiksi # ;
@R.person.NULL@+4Sg+3SgO+INTERR:@R.person.NULL@%>okaatsiksi # ;
@R.person.NI@+3Pl+1SgO+INTERR:@R.person.NI@%>okaiksaawa # ;
@R.person.KI@+3Pl+2SgO+INTERR:@R.person.KI@%>okaiksaawa # ;
@R.person.NI@+4Pl+1SgO+INTERR:@R.person.NI@%>okaiksaawa # ;
@R.person.KI@+4Pl+2SgO+INTERR:@R.person.KI@%>okaiksaawa # ;
@R.person.NULL@+4Sg+3PlO+INTERR:@R.person.NULL@%>okaiksaawa # ;
@R.person.NULL@+4Pl+3PlO+INTERR:@R.person.NULL@%>okaiksaawa # ;
! Interrogatives INVERSE Plural Object
@R.person.KI@+2Sg+1PlO+INTERR:@R.person.KI@%>okihpinnaana # ;
@R.person.NI@+3Sg+1PlO+INTERR:@R.person.NI@%>okinnáánawa # ;
@R.person.KI@+3Sg+2PlO+INTERR:@R.person.KI@%>okoááwa # ;
@R.person.KI@+3Sg+21PlO+INTERR:@R.person.KI@%>okááwa # ;
@R.person.NI@+4Sg+1PlO+INTERR:@R.person.NI@%>okinnáániniwa # ;
@R.person.KI@+4Sg+2PlO+INTERR:@R.person.KI@%>okoááyiniwa # ;
@R.person.KI@+4Sg+3PlO+INTERR:@R.person.KI@%>okawááyiniwa # ;
@R.person.KI@+4Sg+21PlO+INTERR:@R.person.KI@%>okiyiniwa # ;
@R.person.NULL@+4Sg+3SgO+INTERR:@R.person.NULL@%>okaiksaawa # ;
@R.person.NI@+3Pl+1PlO+INTERR:@R.person.NI@%>okinnáániwa # ;
@R.person.KI@+3Pl+2PlO+INTERR:@R.person.KI@%>okoááyiwa # ;
@R.person.KI@+3Pl+21PlO+INTERR:@R.person.KI@%>okiyiwa # ;
@R.person.NI@+4Pl+1PlO+INTERR:@R.person.NI@%>okinnáániwa # ;
@R.person.KI@+4Pl+2PlO+INTERR:@R.person.KI@%>okoááyiwa # ;
@R.person.KI@+4Pl+3PlO+INTERR:@R.person.KI@%>okoááyiwa # ;
@R.person.KI@+4Pl+21PlO+INTERR:@R.person.KI@%>okiyiwa # ;
@R.person.NULL@+4Pl+3SgO+INTERR:@R.person.NULL@%>okaiksaawa # ;
! Direct, Singular Subject and Object, INDEPENDENT
@R.person.KI@+1Sg+2SgO:@R.person.KI@%>o   		ANIM_INTERR ;	
@R.person.NI@+1Sg+3SgO:@R.person.NI@%>aawa   	ENCLITICS ;
@R.person.NI@+1Sg+4SgO:@R.person.NI@%>aayini   		ENCLITICS ;
@R.person.KI@+2Sg+3SgO:@R.person.KI@%>aawa   		ENCLITICS ;
@R.person.KI@+2Sg+4SgO:@R.person.KI@%>aayini		ENCLITICS ;
@R.person.KI@+2Sg+4PlO:@R.person.KI@%>aayini		ENCLITICS ;
@R.person.NULL@+3Sg+4SgO:@R.person.NULL@%>yiiwa   	ENCLITICS ;
@R.person.NULL@+4Sg+5Sg/PlO:@R.person.NULL@%>yiiyina   	ENCLITICS ;
! Direct, Plural Subject, Singular Object, INDEPENDENT
@R.person.KI@+1Pl+2SgO:@R.person.KI@%>ohpinnaana  		ANIM_INTERR ;	
@R.person.NI@+1Pl+3SgO:@R.person.NI@%>annaana   	ENCLITICS ;
@R.person.NI@+1Pl+4SgO:@R.person.NI@%>annaanini   		ENCLITICS ;	
@R.person.KI@+2Pl+3SgO:@R.person.KI@%>awaawa   		ENCLITICS ;
@R.person.KI@+2Pl+4SgO:@R.person.KI@%>awaayini		ENCLITICS ;
@R.person.NULL@+21Pl+3SgO:@R.person.NULL@%>aawa   	ENCLITICS ;
@R.person.NULL@+21Pl+4SgO:@R.person.NULL@%>aayini   	ENCLITICS ;
@R.person.NULL@+3Pl+4SgO:@R.person.NULL@%>yiiyi   	ENCLITICS ;
! Direct, Plural Subject and Object, INDEPENDENT
@R.person.KI@+1Pl+2PlO:@R.person.KI@%>ohpinnaana  		ANIM_INTERR ;	
@R.person.NI@+1Pl+3PlO:@R.person.NI@%>annaani  ENCLITICS ;	
@R.person.NI@+1Pl+4PlO:@R.person.NI@%>annaani  ENCLITICS ;	
@R.person.KI@+2Pl+3PlO:@R.person.KI@%>awaayi	 ENCLITICS ;
@R.person.KI@+2Pl+4PlO:@R.person.KI@%>awaayi	 ENCLITICS ;
@R.person.NULL@+21Pl+3PlO:@R.person.NULL@%>aayi  ENCLITICS ;
@R.person.NULL@+21Pl+4PlO:@R.person.NULL@%>aayi  ENCLITICS ;
@R.person.NULL@+3Pl+4PlO:@R.person.NULL@%>yiiyi   	ENCLITICS ;
@R.person.NULL@+4Pl+5Sg/PlO:@R.person.NULL@%>yiiyi   	ENCLITICS ;
! Direct, Plural Object, Singular Subject
@R.person.KI@+1Sg+2PlO:@R.person.KI@%>ohpoaawa  		ANIM_INTERR ;	
@R.person.NI@+1Sg+3PlO:@R.person.NI@%>aayi   	ENCLITICS ;
@R.person.NI@+1Sg+4PlO:@R.person.NI@%>aayi   	ENCLITICS ;
@R.person.KI@+2Sg+3PlO:@R.person.KI@%>aayi   		ENCLITICS ;
@R.person.KI@+2Sg+4PlO:@R.person.KI@%>aayi   		ENCLITICS ;
@R.person.NULL@+3Sg+4PlO:@R.person.NULL@%>yiiwa   	ENCLITICS ;
@R.person.NULL@+4Sg+5Sg/PlO:@R.person.NULL@%>yiiyini   	ENCLITICS ;
! Inverse, Singular Subject and Object, INDEPENDENT
@R.person.KI@+2Sg+1SgO:@R.person.KI@%>oki   		ANIM_INTERR ;	
@R.person.KI@+3Sg+2SgO:@R.person.KI@%>oka   	ENCLITICS ;
@R.person.NI@+3Sg+1SgO:@R.person.NI@%>oka  		ENCLITICS ;	
@R.person.OT@+4Sg+3SgO:@R.person.OT@%>oka   		ENCLITICS ;
@R.person.KI@+4Sg+2SgO:@R.person.KI@%>okini   	ENCLITICS ;
@R.person.NI@+4Sg+1SgO:@R.person.NI@%>okini   	ENCLITICS ;
@R.person.OT@+4Sg+3SgO:@R.person.OT@%>oka   		ENCLITICS ;
@R.person.OT@+5Sg/Pl+4SgO:@R.person.OT@%>okini   	ENCLITICS ;
! Inverse, Plural Subject, Singular Object, INDEPENDENT
@R.person.KI@+2Pl+1SgO:@R.person.KI@%>okihpoaawa  		ANIM_INTERR ;
@R.person.NI@+3Pl+1SgO:@R.person.NI@%>oki   	ENCLITICS ;
@R.person.KI@+3Pl+2SgO:@R.person.KI@%>oki   	ENCLITICS ;
@R.person.NI@+4Pl+1SgO:@R.person.NI@%>oki   	ENCLITICS ;
@R.person.KI@+4Pl+2SgO:@R.person.KI@%>oki   	ENCLITICS ;
@R.person.OT@+4Pl+3SgO:@R.person.OT@%>oka   		ENCLITICS ;
@R.person.NULL@+4Pl+5Sg/PlO:@R.person.NULL@%>yiiyini   		ENCLITICS ;
! Inverse, Plural Subject and Object, INDEPENDENT
@R.person.KI@+2Pl+1PlO:@R.person.KI@%>okihpinnaana  ANIM_INTERR ;
@R.person.NULL@+3Pl+21PlO:@R.person.NULL@%>okiyi	 ENCLITICS ;
@R.person.NI@+3Pl+1PlO:@R.person.NI@%>okinnaani  ENCLITICS ;
@R.person.KI@+3Pl+2PlO:@R.person.KI@%>okoaayi  ENCLITICS ;
@R.person.OT@+4Pl+3PlO:@R.person.OT@%>okoaayi  ENCLITICS ;
@R.person.KI@+4Pl+2PlO:@R.person.KI@%>okoaayi  ENCLITICS ;
@R.person.NULL@+4Pl+21PlO:@R.person.NULL@%>okiyi  ENCLITICS ;
@R.person.NI@+4Pl+1PlO:@R.person.NI@%>okinnani  ENCLITICS ;
@R.person.OT@+5Sg/Pl+4PlO:@R.person.OT@%>okoaayini  ENCLITICS ;
! Inverse, Plural Object, Singular Subject, INDEPENDENT
@R.person.KI@+2Sg+1PlO:@R.person.KI@%>okihpinnaana  ANIM_INTERR ; 
@R.person.KI@+3Sg+2PlO:@R.person.KI@%>okoaawa   	ENCLITICS ;
@R.person.NI@+3Sg+1PlO:@R.person.NI@%>okinnaani 		ENCLITICS ;	
@R.person.NI@+3Sg+1PlO:@R.person.NI@%>okinnaan 		ENCLITICS ;	
@R.person.OT@+4Sg+3PlO:@R.person.OT@%>okoaayi   	ENCLITICS ;
@R.person.KI@+4Sg+2PlO:@R.person.KI@%>okini   	ENCLITICS ;
@R.person.NULL@+4Sg+21PlO:@R.person.NULL@%>okiyini   	ANIM_INTERR ;
@R.person.NI@+4Sg+1PlO:@R.person.NI@%>okini   	ANIM_INTERR ;
! Unspecified INDEPENDENT
@R.person.NI@+Unspec+1SgO:@R.person.NI@%>okoo   	ANIM_INTERR ;
@R.person.NI@+Unspec+1PlO:@R.person.NI@%>otsspinnaana   	ANIM_INTERR ;
@R.person.KI@+Unspec+2SgO:@R.person.KI@%>okoo   	ANIM_INTERR ;
@R.person.KI@+Unspec+2PlO:@R.person.KI@%>otsspoaawa   	ANIM_INTERR ;
@R.person.NULL@+Unspec+21PlO:@R.person.NULL@%>otssp  	ANIM_INTERR ;
@R.person.NULL@+Unspec+3SgO:@R.person.NULL@%>aawa   	ENCLITICS ;
@R.person.NULL@+Unspec+3PlO:@R.person.NULL@%>aayi   	ENCLITICS ;
@R.person.NULL@+Unspec+4SgO:@R.person.NULL@%>aayini   	ENCLITICS ;
@R.person.NULL@+Unspec+4PlO:@R.person.NULL@%>aayi   	ENCLITICS ;

LEXICON CONJ_VTA_SUFFIXES
! Direct, Singular Subject and Object, CONJUNCTIVE
@R.person.KI@+1Sg+2SgO:@R.person.KI@%>ohsi   	ENCLITICS ;	
@R.person.NI@+1Sg+3SgO:@R.person.NI@%>ahsi   	ENCLITICS ;
@R.person.NI@+1Sg+4SgO:@R.person.NI@%>ahsi   	ENCLITICS ;
@R.person.KI@+2Sg+3SgO:@R.person.KI@%>ahsi   		ENCLITICS ;
@R.person.KI@+2Sg+4SgO:@R.person.KI@%>ahsini   		ENCLITICS ;
@R.person.OT@+3Sg+4SgO:@R.person.OT@%>ahsi   		ENCLITICS ;
! Direct, Plural Subject, Singular Object, CONJUNCTIVE
@R.person.KI@+1Pl+2SgO:@R.person.KI@%>ohsinnaani   		ENCLITICS ;
@R.person.NI@+1Pl+3SgO:@R.person.NI@%>ahsinnaani   		ENCLITICS ;
@R.person.NI@+1Pl+4SgO:@R.person.NI@%>ahsinnaanini   		ENCLITICS ;
@R.person.NULL@+21Pl+3SgO:@R.person.NULL@%>ahsi   		ENCLITICS ;
@R.person.NULL@+21Pl+4SgO:@R.person.NULL@%>ahsini   		ENCLITICS ;
@R.person.KI@+2Pl+3SgO:@R.person.KI@%>ahsoaayi   		ENCLITICS ;
@R.person.KI@+2Pl+4SgO:@R.person.KI@%>ahsoaayini   		ENCLITICS ;
@R.person.OT@+3Pl+4SgO:@R.person.OT@%>ahsi   		ENCLITICS ;
! Direct, Plural Subject and Object, CONJUNCTIVE
@R.person.KI@+1Pl+2PlO:@R.person.KI@%>ohsinnaani   		ENCLITICS ;
@R.person.NI@+1Pl+3PlO:@R.person.NI@%>ahsinnaani   		ENCLITICS ;
@R.person.NI@+1Pl+4PlO:@R.person.NI@%>ahsinnaani   		ENCLITICS ;
@R.person.NULL@+21Pl+3PlO:@R.person.NULL@%>ahsi   		ENCLITICS ;
@R.person.NULL@+21Pl+4PlO:@R.person.NULL@%>ahsi   		ENCLITICS ;
@R.person.KI@+2Pl+3PlO:@R.person.KI@%>ahsoaayi   		ENCLITICS ;
@R.person.KI@+2Pl+4PlO:@R.person.KI@%>ahsoaayi   		ENCLITICS ;
@R.person.OT@+3Pl+4PlO:@R.person.OT@%>ahsi   		ENCLITICS ;
! Direct, Singular Subject, Plural Object, CONJUNCTIVE
@R.person.KI@+1Sg+2PlO:@R.person.KI@%>ohsoaayi   		ENCLITICS ;
@R.person.NI@+1Sg+3PlO:@R.person.NI@%>ahsi   	ENCLITICS ;
@R.person.NI@+1Sg+4PlO:@R.person.NI@%>ahsi   	ENCLITICS ;
@R.person.KI@+2Sg+3PlO:@R.person.KI@%>ahsi   		ENCLITICS ;
@R.person.KI@+2Sg+4PlO:@R.person.KI@%>ahsi   		ENCLITICS ;
@R.person.OT@+3Sg+4PlO:@R.person.OT@%>ahsi   		ENCLITICS ;
! Inverse, Singular Subject and Object, CONJUNCTIVE
@R.person.KI@+2Sg+1SgO:@R.person.KI@%>okssi   	ENCLITICS ;	
@R.person.KI@+3Sg+2SgO:@R.person.KI@%>yssi   	ENCLITICS ;
@R.person.NI@+3Sg+1SgO:@R.person.NI@%>yssi   		ENCLITICS ;
@R.person.OT@+4Sg+3SgO:@R.person.OT@%>yssi   		ENCLITICS ;
! Inverse, Plural Subject and Singular Object, CONJUNCTIVE
@R.person.KI@+2Pl+1SgO:@R.person.KI@%>okssoaayi   	ENCLITICS ;	
@R.person.NI@+3Pl+1SgO:@R.person.NI@%>yssinnaani   		ENCLITICS ;
@R.person.KI@+3Pl+2SgO:@R.person.KI@%>yssi   	ENCLITICS ;
@R.person.OT@+4Pl+3SgO:@R.person.OT@%>yssi   		ENCLITICS ;
! Inverse, Plural Subject and Object, CONJUNCTIVE
@R.person.KI@+2Pl+1PlO:@R.person.KI@%>okssinnaani   	ENCLITICS ;	
@R.person.KI@+3Pl+2PlO:@R.person.KI@%>yssoaayi   	ENCLITICS ;
@R.person.NI@+3Pl+21PlO:@R.person.NI@%>okssi   		ENCLITICS ;
@R.person.NI@+3Pl+1PlO:@R.person.NI@%>yssinnaani   		ENCLITICS ;
@R.person.OT@+4Pl+3PlO:@R.person.OT@%>yssi   		ENCLITICS ;
@R.person.OT@+4Pl+4PlO:@R.person.OT@%>yssi   		ENCLITICS ;
! Inverse, Singular Subject and Plural Object, CONJUNCTIVE
@R.person.KI@+2Sg+1PlO:@R.person.KI@%>okssinnaani   	ENCLITICS ;
@R.person.NI@+3Sg+1PlO:@R.person.NI@%>yssinnaani   	ENCLITICS ;
@R.person.KI@+3Sg+2PlO:@R.person.KI@%>yssoaayi   	ENCLITICS ;
@R.person.OT@+3Sg+2PlO:@R.person.OT@%>aahsi   	ENCLITICS ;
@R.person.OT@+4Sg+3PlO:@R.person.OT@%>yssi   	ENCLITICS ;
@R.person.OT@+4Sg+4PlO:@R.person.OT@%>yssi   	ENCLITICS ;
! Unspecified Subject, Conjunctive
@R.person.NI@+Unspec+1SgO:@R.person.NI@%>okoohsi   	ENCLITICS ;	
@R.person.NI@+Unspec+1PlO:@R.person.NI@%>otssinnaani   	ENCLITICS ;
@R.person.KI@+Unspec+2SgO:@R.person.KI@%>okoohsi   	ENCLITICS ;
@R.person.KI@+Unspec+2PlO:@R.person.KI@%>otssoaayi   	ENCLITICS ;
@R.person.NULL@+Unspec+21PlO:@R.person.NULL@%>otssi   	ENCLITICS ;
@R.person.NULL@+Unspec+3SgO:@R.person.NULL@%>aahsi   	ENCLITICS ;
@R.person.NULL@+Unspec+3PlO:@R.person.NULL@%>aahsi   	ENCLITICS ;
@R.person.NULL@+Unspec+4SgO:@R.person.NULL@%>aahsini   	ENCLITICS ;
@R.person.NULL@+Unspec+4PlO:@R.person.NULL@%>aahsi   	ENCLITICS ;

LEXICON SUBJ_VTA_SUFFIXES
! Direct, Singular Subject and Object, SUBJUNCTIVE
@R.person.NULL@+1Sg+2SgO:@R.person.NULL@%>iniki   	ENCLITICS ;	
@R.person.NULL@+1Sg+3SgO:@R.person.NULL@%>aniki   	ENCLITICS ;
@R.person.NULL@+2Sg+3SgO:@R.person.NULL@%>aniki   	ENCLITICS ;
@R.person.NULL@+3Sg+4SgO:@R.person.NULL@%>asi   	ENCLITICS ;	
! Direct, Plural Subject, Singular Object, SUBJUNCTIVE
@R.person.NULL@+1Pl+2SgO:@R.person.NULL@%>innaaniki   	ENCLITICS ;
@R.person.NULL@+1Pl+3SgO:@R.person.NULL@%>ainnaaniki   	ENCLITICS ;
@R.person.NULL@+2Pl+3SgO:@R.person.NULL@%>ainoainiki   	ENCLITICS ;
@R.person.NULL@+21Pl+3SgO:@R.person.NULL@%>ahki   	ENCLITICS ;
@R.person.NULL@+3Pl+4SgO:@R.person.NULL@%>asi   	ENCLITICS ;	
! Direct, Plural Subject and Object, SUBJUNCTIVE
@R.person.NULL@+1Pl+2PlO:@R.person.NULL@%>innaaniki   	ENCLITICS ;
@R.person.NULL@+1Pl+3PlO:@R.person.NULL@%>ainnaaniki   	ENCLITICS ;
@R.person.NULL@+2Pl+3PlO:@R.person.NULL@%>ainainiki   	ENCLITICS ;
@R.person.NULL@+21Pl+3PlO:@R.person.NULL@%>ahki   	ENCLITICS ;
@R.person.NULL@+3Pl+4PlO:@R.person.NULL@%>otsiinoainiki   	ENCLITICS ;	
! Direct, Singular Subject, Plural Object, SUBJUNCTIVE
@R.person.NULL@+1Sg+2PlO:@R.person.NULL@%>inoainiki   	ENCLITICS ;
@R.person.NULL@+1Sg+3PlO:@R.person.NULL@%>ainiki   	ENCLITICS ;
@R.person.NULL@+2Sg+3PlO:@R.person.NULL@%>ainiki   	ENCLITICS ;
@R.person.NULL@+3Sg+4PlO:@R.person.NULL@%>asi 	ENCLITICS ;	
! Inverse, Singular Subject and Object, SUBJUNCTIVE
@R.person.NULL@+2Sg+1SgO:@R.person.NULL@%>okiiniki   	ENCLITICS ;	
@R.person.NULL@+3Sg+1SgO:@R.person.NULL@%>otsiiniki   	ENCLITICS ;
@R.person.NULL@+3Sg+2SgO:@R.person.NULL@%>otsiiniki   	ENCLITICS ;
@R.person.NULL@+4Sg+3SgO:@R.person.NULL@%>otsiiniki   	ENCLITICS ;
! Inverse, Plural Subject and Singular Object, SUBJUNCTIVE
@R.person.NULL@+2Pl+1SgO:@R.person.NULL@%>okiinoainiki   	ENCLITICS ;
@R.person.NULL@+3Pl+1SgO:@R.person.NULL@%>otsiiniki   	ENCLITICS ;
@R.person.NULL@+3Pl+2SgO:@R.person.NULL@%>otsiiniki   	ENCLITICS ;
@R.person.NULL@+4Pl+3SgO:@R.person.NULL@%>otsiiniki   	ENCLITICS ;
! Inverse, Plural Subject and Object, SUBJUNCTIVE
@R.person.NULL@+2Pl+1PlO:@R.person.NULL@%>okinnaaniki   	ENCLITICS ;	
@R.person.NULL@+3Pl+2PlO:@R.person.NULL@%>otsiinoainiki   	ENCLITICS ;
@R.person.NULL@+3Pl+1PlO:@R.person.NULL@%>otsiinoainiki   	ENCLITICS ;
@R.person.NULL@+3Pl+1PlO:@R.person.NULL@%>otsiinnaaniki   	ENCLITICS ;
@R.person.NULL@+3Pl+21PlO:@R.person.NULL@%>okisi   	ENCLITICS ;
@R.person.NULL@+4Pl+3PlO:@R.person.NULL@%>otsiinoainiki   	ENCLITICS ;
! Inverse, Singular Subject and Plural Object, CONJUNCTIVE
@R.person.NULL@+2Sg+1PlO:@R.person.NULL@%>okinnaaniki   	ENCLITICS ;
@R.person.NULL@+3Sg+1PlO:@R.person.NULL@%>okinnaaniki   	ENCLITICS ;	
@R.person.NULL@+3Sg+2PlO:@R.person.NULL@%>otsinoainiki  	ENCLITICS ;
@R.person.NULL@+3Sg+21PlO:@R.person.NULL@%>okisi   	ENCLITICS ;
@R.person.NULL@+4Sg+3PlO:@R.person.NULL@%>otsiinoainiki   	ENCLITICS ;
! Unspecified Subject, SUBJUNCTIVE
@R.person.NULL@+Unspec+1SgO:@R.person.NULL@%>okoiniki   	ENCLITICS ;	
@R.person.NULL@+Unspec+1PlO:@R.person.NULL@%>okoinnaaniki   	ENCLITICS ;
@R.person.NULL@+Unspec+2SgO:@R.person.NULL@%>okoiniki   	ENCLITICS ;	
@R.person.NULL@+Unspec+2PlO:@R.person.NULL@%>okoinoainiki		ENCLITICS ;
@R.person.NULL@+Unspec+21PlO:@R.person.NULL@%>otsski   	ENCLITICS ;
@R.person.NULL@+Unspec+3SgO:@R.person.NULL@%>aahki   	ENCLITICS ;
@R.person.NULL@+Unspec+3PlO:@R.person.NULL@%>aahki   	ENCLITICS ;

LEXICON IMP_VTA_SUFFIXES
! Singular IMPERATIVE
@R.person.IMP@+2Sg+1SgO:@R.person.IMP@%>okit         ENCLITICS ;
@R.person.IMP@+2Sg+1PlO:@R.person.IMP@%>aokinnaana ENCLITICS ;
@R.person.IMP@+2Sg+3SgO:@R.person.IMP@%>is        ENCLITICS ;
@R.person.IMP@+2Sg+3PlO:@R.person.IMP@%>is        ENCLITICS ;
! Plural IMPERATIVE
@R.person.IMP@+2Pl+1SgO:@R.person.IMP@%>okik      ENCLITICS ;
@R.person.IMP@+2Pl+1PlO:@R.person.IMP@%>aokinnaana ENCLITICS ;
@R.person.IMP@+2Pl+3SgO:@R.person.IMP@%>ok        ENCLITICS ;
@R.person.IMP@+2Pl+3PlO:@R.person.IMP@%>ok        ENCLITICS ;

! The following lexicons contain the suffixes used to formulate questions. Otherwise called interrogatives.
! For more information, see Frantz 2017 Chapter 21.

LEXICON ANIM_INTERR
0 # ;
+INTERR:%>hpa # ;

! The following lexicon contains the enclitic pronouns or attached pronouns from Frantz 2017 Chapter 9
! Using the term D3Sg follows Frantz in distinguishing between the 3rd person pronoun used when there
! is only one argument (Distinct third person singular), and just the regular 3rd person pronoun.
! They are not marked as subject or object because they can be either.
! This lexicon goes to a bound lexicon which does not count the number of enclitics, but allows the model to add 1-2 
! cliticized pronouns.

LEXICON ENCLITICS
0 # ;
+PRO+3/%0:%>yaawa ENCLITICS_BOUND ;
+PRO+3Pl:%>waiksi ENCLITICS_BOUND ;
+PRO+D3Sg:%>áyi ENCLITICS_BOUND ;
+PRO+%0Pl:%>waistsi ENCLITICS_BOUND ;

LEXICON ENCLITICS_BOUND
0 # ;
+PRO+3/%0:%>yaawa # ;
+PRO+3Pl:%>waiksi # ;
+PRO+D3Sg:%>áyi # ;
+PRO+%0Pl:%>waistsi # ;

LEXICON VERB_DER_NOM_SUFFIXES
+Der/Nom:0                     NOUN_SUFFIXES ;
+Der/Nom2:%>n                  NOUN_SUFFIXES ;
+Der/Nom3:%>i2hsin             NOUN_SUFFIXES ;
+Der/Nom4:%>hp                 NOUN_SUFFIXES ;
+Der/Nom5:%>o'p                NOUN_SUFFIXES ;

LEXICON NOUN_SUFFIXES
@R.pos.NA@+NA:@R.pos.NA@0 POSS_NUM ;
@R.pos.NI@+NI:@R.pos.NI@0 POSS_NUM ;

!LEXICON IM
!0 POSS_NUM ;
!@D.person.NULL@@R.im.IM@:@D.person.NULL@@R.im.IM@%>im POSS_NUM ;
!@D.person.NULL@@D.im.IM@                              POSS_NUM ;
!@R.person.NULL@                                       POSS_NUM ;

LEXICON POSS_NUM
! Singular possessors
@R.person.NI@+Px1Sg:@R.person.NI@0   NOUN_FINALS ;
@R.person.KI@+Px2Sg:@R.person.KI@0   NOUN_FINALS ;
@R.person.OT@+Px3Sg:@R.person.OT@0   NOUN_FINALS ;
@R.person.NULL@:@R.person.NULL@0      NOUN_FINALS ;
! Plural possessors
@R.person.NI@+Px1Pl:@R.person.NI@%>innaan  NOUN_FINALS ;
@R.person.KI@+Px21Pl:@R.person.KI@%>innoon NOUN_FINALS ;
@R.person.KI@+Px2Pl:@R.person.KI@%>oaawa   NOUN_FINALS ;
@R.person.OT@+Px3Pl:@R.person.OT@%>oaawa   NOUN_FINALS ;

LEXICON NOUN_FINALS
@R.pos.NA@ NA_SUFFIXES ;
@R.pos.NI@ NI_SUFFIXES ;

LEXICON NA_SUFFIXES
! Obviative
@R.person.NULL@+Obv:@R.person.NULL@%>yi # ; ! Optional obviative with non-possessed form
@D.person.NULL@@R.person.OT@+Obv:@D.person.NULL@@R.person.OT@%>yi # ; ! Obligatory obviative with 3rd person possessor
@D.person.NULL@@D.person.OT@+Obv:@D.person.NULL@@D.person.OT@%>yi # ; ! Optional obviative with non-3rd possessor
! Plural
+Pl:%>iksi # ; ! Optional plural NO CONDITIONS (other than non-singular)
! Non-Referring
+Non:%>i # ; ! Optional non-referring suffix, number unrestricted
@D.person.OT@+Sg:@D.person.OT@%>wa # ; ! Optional singular for non-3rd person possessed, non-plural only

LEXICON NI_SUFFIXES
@D.number.SG@+Sg:@D.number.SG@%>yi # ; 
@D.number.SG@+Pl:@D.number.SG@%>istsi # ;
@D.number.SG@@D.number.PL@+Non:@D.number.SG@@D.number.PL@%>i # ;

! END CODE
